# 房地产预收房款所得税计算

提问人：rita_1990 时间：2018-05-16 19:38:33
求教陈版：假设第一年公司存在税务亏损 10 元，第二年预收房款 200 元，视同销售的利润率为15%，在确认预收账款对应的所得税时是：（200*15%-10） 0.25=5 即：借：其他流动资产 5 ，贷：应交所得税 5 ；还是 200 15%*0.25=7.5 借：其他流动资产7.5 贷：应交所得税 5 贷：所得税费用 2.5.非常感谢！

回答人：chenyiwei
假设假设第一年公司存在税务亏损 10 元未确认递延所得税资产，则： 1 、借：所得税费用——当期所得税费用 5 ，贷：应交税费 5 ；
2 、借：递延所得税资产 7.5，贷：所得税费用——递延所得税费用 7.5

提问人：rita_1990 时间：2018-05-17 12:11:39
非常感谢陈版，有个问题，您是基于存在税会差异的看法，确认DTA，以及当期税项也要确认CIT expenses。但如果是基于其他流动资产预缴税金的口径，是不认为存在税会差异的，否会存在对CIT expense的影响？比如预售阶段，当期调整得出的应交所得税借方是所得税费用么？

回答人：chenyiwei
“基于其他流动资产预缴税金的口径”的理解是不恰当的。除非是证监会监管范围内的企业，否则不建议采用此种处理。